臺灣高等法院臺中分院民事裁定　　　　　 96年度抗字第477號
抗　告　人　乙○○
上列抗告人因與相對人甲○○等4人間假扣押事件，對於中華民
國96年8月22日臺灣臺中地方法院96年度裁全字第8458號所為裁
定提起抗告，本院裁定如下：
    主  文
抗告駁回。
抗告訴訟費用由抗告人負擔。
    理  由
一、抗告意旨略以：本件係以假扣押名義非以假處分之名義請求
    ，現債權總額僅新台幣（下同）180萬元，然原裁定竟裁定
    抗告人以100萬元提供擔保後，始得於相對人財產於180萬元
    之範圍內予以假扣押，原法院裁定之擔保金額尚嫌過高，通
    常應以3分之1方屬合理，以免增加抗告人之負擔，為此提起
    本件抗告，請求廢棄原裁定等語。
二、按債權人就金錢請求或得易為金錢請求之請求，欲保全強制
    執行聲請假扣押，應就其請求及假扣押之原因釋明之，釋明
    如有不足，債權人如就債務人所受之損害，已陳明願供擔保
    ，或法院認為適當者，得定相當之擔保，命供擔保後為假扣
    押。民事訴訟法第522條第1項、第526條第1、2項定有明文
    。所謂債權人就請求及假處分之原因須釋明，目的在避免債
    權人濫行保全處分，致債務人權利受損害，而法院命供擔保
    以補釋明之不足，乃係基於債權人釋明如有不足，損害債務
    人之可能性較大，於債權人願供擔保、或法院認為適當時命
    供擔保，既顧及債權人債務之確保，同時兼顧債務人損害之
    求償，以謀求債權人與債務人雙方權利保障之平衡，該項擔
    保在本質上仍係備供債務人因假扣押所受損害之賠償，故法
    院定擔保金額應審酌債權人釋明之程度、及債務人因假扣押
    可能受到之損害等一切情狀，至其擔保金額究竟如何始謂相
    當，屬法院職權裁量之行使，除有明顯不當之情形外，非當
    事人可任意指摘（最高法院48年台抗字第18號判例要旨、93
    年台抗字第487號、96年台抗字第149號裁判要旨參照）。
三、經查：抗告人主張其與相對人間於95年12月16日簽訂協議書
    ，作為解決雙方合意解除前之預售屋買賣契約事宜，嗣相對
    人反悔，經其履次催告，均置之不理，其為保全日後之執行
    ，有聲請假扣押之必要，並提出該預售屋合約書、及存証信
    函為証。原法院以抗告人主張之請求暨假扣押原因，未能盡
    釋明之責，惟其既陳明願供擔保，認足補釋明之不足，而命
    抗告人以100萬元為相對人擔保後，准為假扣押，此乃屬法
    院審酌抗告人釋明之程度、及相對人如因假扣押可能所受損
    害等情狀，依職權裁量之範圍，難謂有明顯不相當之情形，
    揆諸上開規定及裁判要旨，核無違誤，抗告意旨指摘原裁定
    不當，求予廢棄，為無理由，應予駁回。
四、依民事訴訟法第495條之1第1項、第449條第1項、第95條、
    第78條裁定如主文。
中　　華　　民　　國　　96　　年　　9 　　月　　29　　日
                  民事第四庭    審判長法　官　黃斐君
                                　　　法  官　陳蘇宗
                                　　　法  官　張浴美
以上正本係照原本作成。
再為抗告應以適用法規顯有錯誤為理由，並經本院之許可，該許
可以原裁定所涉及之法律見解具有原則上之重要性者為限。
如提起再抗告者應於裁定送達後十日內向本院提出抗告理由狀（
須按照他造人數附具繕本）並繳納抗告裁判費新臺幣壹仟元，同
時委任律師或具有律師資格之關係人為代理人。
　　　　　　　　　　　　　　　　　　　書記官　郭振祥
中　　華　　民　　國　　96　　年　　9 　　月　　29　　日
                                                      Ｃ
